---
title: "Intro"
output: rmarkdown::html_vignette
vignette: >
  %\VignetteIndexEntry{intro}
  %\VignetteEngine{knitr::rmarkdown}
  %\VignetteEncoding{UTF-8}
---



```{r}
# 在构建 Vignette 时的默认设置
knitr::opts_chunk$set(
  collapse = TRUE,
  comment = "#>",
  fig.width=7, fig.height=5
)
```

# 简介

`SA24204126` 包提供了一个简洁而灵活的框架，用于对线性回归模型进行**贝叶斯分析**。主要功能包括：

- `simulate_data()`：从给定线性回归模型模拟数据（包括设计矩阵和响应变量）。
```{r,eval=FALSE}
simulate_data <- function(n=100, beta=c(1,2), sigma=1) {
  p <- length(beta)
  X <- cbind(1, matrix(rnorm((p-1)*n), n, p-1))
  y <- X %*% beta + rnorm(n, 0, sigma)
  list(X = X, y = c(y), true_beta = beta, sigma = sigma)
}
```

- `mcmc_linreg()`：使用 Metropolis-Hastings 算法从后验分布中抽取回归系数的 MCMC 样本。
```{r,eval=FALSE}
NumericMatrix mcmc_linreg(const NumericVector &y,
                           const NumericMatrix &X,
                           const NumericVector &beta_init,
                           double sigma2,
                           double tau2,
                           int n_iter,
                           double proposal_sd) {
   
   int n = y.size();
   int p = X.ncol();
   
   NumericMatrix beta_samples(n_iter, p);
   NumericVector beta_current = clone(beta_init);
   
   auto log_posterior = [&](const NumericVector &beta) {
     NumericVector y_hat(n);
     for (int i = 0; i < n; i++) {
       double tmp = 0.0;
       for (int j = 0; j < p; j++) {
         tmp += X(i,j)*beta[j];
       }
       y_hat[i] = tmp;
     }
     
     double rss = 0.0;
     for (int i = 0; i < n; i++) {
       double diff = y[i] - y_hat[i];
       rss += diff*diff;
     }
     double logLik = -0.5*n*std::log(2*M_PI*sigma2) - 0.5*(rss/sigma2);
     
     double beta_norm2 = 0.0;
     for (int j = 0; j < p; j++) {
       beta_norm2 += beta[j]*beta[j];
     }
     double logPrior = -0.5*p*std::log(2*M_PI*tau2) - 0.5*(beta_norm2/tau2);
     
     return logLik + logPrior;
   };
   
   double log_post_current = log_posterior(beta_current);
   
   for (int iter = 0; iter < n_iter; iter++) {
     NumericVector beta_proposal(p);
     for (int j = 0; j < p; j++) {
       beta_proposal[j] = R::rnorm(beta_current[j], proposal_sd);
     }
     
     double log_post_proposal = log_posterior(beta_proposal);
     double log_accept_ratio = log_post_proposal - log_post_current;
     
     if (std::log(R::runif(0,1)) < log_accept_ratio) {
       beta_current = beta_proposal;
       log_post_current = log_post_proposal;
     }
     
     for (int j = 0; j < p; j++) {
       beta_samples(iter, j) = beta_current[j];
     }
   }
   
   return beta_samples;
 }
```

- `summarize_posterior()`：对后验样本进行汇总，计算后验均值和相应的信用区间（Credible Interval）。
```{r,eval=FALSE}
summarize_posterior <- function(y, X, beta_init, sigma2, tau2, n_iter, proposal_sd, cred_mass=0.95) {
  # Perform MCMC sampling
  beta_samples <- mcmc_linreg(y, X, beta_init, sigma2, tau2, n_iter, proposal_sd)
  
  # Summarize posterior samples
  p <- ncol(beta_samples)
  summary_list <- vector("list", p)
  for (j in 1:p) {
    mean_val <- mean(beta_samples[,j])
    ci <- quantile(beta_samples[,j], probs = c((1-cred_mass)/2, 1-(1-cred_mass)/2))
    summary_list[[j]] <- list(mean=mean_val, CI=ci)
  }
  summary_list
}
```

## 原理概述

考虑线性回归模型：  
\[
y = X\beta + \varepsilon,\quad \varepsilon \sim N(0, \sigma^2 I).
\]

在贝叶斯设定下，我们对参数 \(\beta\) 指定正态先验：  
\[
\beta \sim N(0, \tau^2 I).
\]

由此得到的后验分布满足：  
\[
p(\beta | y, X) \propto p(y|X,\beta) p(\beta).
\]

- 似然为：  
  \[
  p(y | X,\beta) = (2\pi\sigma^2)^{-\frac{n}{2}} \exp\left(-\frac{(y - X\beta)^\top(y - X\beta)}{2\sigma^2}\right).
  \]

- 先验为：  
  \[
  p(\beta) = (2\pi\tau^2)^{-\frac{p}{2}} \exp\left(-\frac{\beta^\top\beta}{2\tau^2}\right).
  \]

由于后验分布的显式形式在大多数情况下较为复杂，`mcmc_linreg()` 使用 M-H 算法对后验进行抽样，从而对 \(\beta\) 的后验特征进行评估。

## 使用示例

下面的示例展示如何使用 `SA24204126` 包来完成如下步骤：

1. 使用 `simulate_data()` 模拟线性回归数据。
2. 使用 `mcmc_linreg()` 对后验分布进行 MCMC 抽样。
3. 使用 `summarize_posterior()` 对后验样本进行汇总和分析。
```{r}
library(SA24204126)
```

```{r}
# 示例代码（eval=TRUE以实际执行并展示结果）
if (!requireNamespace("SA24204126", quietly = TRUE)) {
  stop("Package 'SA24204126' is required but is not installed. Please install it first.")
}
library(SA24204126)

# 设置随机种子以便结果可重复
set.seed(123)

# 使用 simulate_data() 生成模拟数据
data_sim <- simulate_data(n=200, beta=c(1,2), sigma=1)
X <- data_sim$X
y <- data_sim$y

# 设置 MCMC 参数
n_iter <- 5000
sigma2 <- data_sim$sigma^2
tau2 <- 10      # 先验方差
beta_init <- rep(0, ncol(X))
proposal_sd <- 0.1

# 使用 mcmc_linreg() 抽取后验样本并 summarize_posterior() 进行结果汇总
res_summary <- summarize_posterior(y, X, beta_init, sigma2, tau2, n_iter, proposal_sd)
res_summary
```

上述代码运行完成后，`res_summary` 会返回每个系数的后验均值以及相应的 95% 可信区间。假定真实参数为 \(\beta = (1,2)\)，则估计应接近该值。

### 汇总结果表格展示

假设 `res_summary` 结果类似下面的结构（这里为示例）：

```{r}
# 从res_summary中提取信息
mean_val <- res_summary[[1]]$mean
ci_lower <- res_summary[[1]]$CI[1]
ci_upper <- res_summary[[1]]$CI[2]

# 创建数据框
res_df <- data.frame(
  Parameter = "Beta_1",
  Mean = mean_val,
  CI_Lower = ci_lower,
  CI_Upper = ci_upper
)

# 使用knitr::kable展示表格
knitr::kable(res_df, caption = "后验结果汇总表")
```

### 后验分布可视化

下面示例演示如何从 `mcmc_linreg()` 获得的样本中绘制直方图，并用红色虚线标识真实参数值。要进行此操作，我们需要从底层访问 MCMC 样本。由于 `summarize_posterior()` 内部使用了 `mcmc_linreg()`，我们可以单独调用 `mcmc_linreg()` 来获取原始样本。

```{r}
# 获取后验样本矩阵（n_iter x p）
beta_samples <- mcmc_linreg(y, X, beta_init, sigma2, tau2, n_iter, proposal_sd)

par(mfrow=c(1,2))
hist(beta_samples[,1], main="Posterior of Beta_1", xlab="Value", 
     col="lightblue", border="white", freq=FALSE)
abline(v=1, col="red", lwd=2, lty=2)  # 真值1

hist(beta_samples[,2], main="Posterior of Beta_2", xlab="Value", 
     col="lightblue", border="white", freq=FALSE)
abline(v=2, col="red", lwd=2, lty=2)  # 真值2
```

通过图形可观察到后验分布围绕真实参数值（1 和 2）波动，并呈现较小的偏差。随着 MCMC 迭代数的增加，后验分布估计会更加稳定和精确。

## 小结

本 Vignette 演示了如何使用 `SA24204126` 包对线性回归模型进行贝叶斯分析的基本流程：

- 使用 `simulate_data()` 生成数据。
- 使用 `mcmc_linreg()` 获得参数的后验抽样。
- 使用 `summarize_posterior()` 对后验结果进行汇总和分析。

通过这些步骤，用户可以轻松获得参数的后验分布特征，包括后验均值、可信区间和直方图可视化，从而更好地理解和应用贝叶斯线性回归模型。
